臺灣臺北地方法院民事裁定
111年度抗字第234號
抗  告  人  利奇歐式傢俱有限公司

法定代理人  陳泓銘  
相  對  人  李東霖  
上列當事人間聲請本票裁定事件，抗告人對於中華民國111年3月
3日本院所為之111年度司票字第2931號民事裁定提起抗告，本院
裁定如下：
    主  文
抗告駁回。
抗告程序費用新臺幣壹仟元由抗告人負擔。
    理  由
一、按執票人向本票發票人行使追索權時，得聲請法院裁定後強
    制執行。票據法第123條定有明文。次按，本票執票人，依
    票據法第123條規定，聲請法院裁定許可對發票人之強制執
    行，係屬非訟事件，此項聲請之裁定，及抗告法院之裁定，
    僅依非訟事件程序，就本票形式上之要件是否具備予以審查
    為已足，並無確定實體上法律關係存否之效力，如發票人就
    票據債務之存否或數額有爭執時，應由發票人提起確認之訴
    ，以資解決（最高法院57年台抗字第76號、56年台抗字第71
    14號裁判意旨參照）。
二、本件相對人主張：相對人執有抗告人於民國108年3月12日簽
    發，內載憑票支付金額新臺幣（下同）250萬元，付款地在
    臺北市，利息未約定，免除作成拒絕證書，到期日未載之本
    票乙紙（下簡稱系爭本票），詎其於111年2月11日提示系爭
    本票後未獲付款，為此爰依票據法第123條規定，提出系爭
    本票聲請本院裁定就票面金額准許強制執行等語。
三、抗告意旨略以：抗告人之負責人即第三人陳泓銘與相對人為
    共同從事飯店家具工程事業之合作夥伴，因相對人表示其配
    偶對於兩造投資中人之事是否真實存有疑慮，陳泓銘遂同意
    相對人以本票證明相對人確有支付250萬元予中人之提議，
    然因雙方並無借貸關係，故陳泓文乃以抗告人名義簽發系爭
    本票且未於系爭本票上填寫發票日期，故系爭本票因欠缺發
    票日之記載應屬無效票據，且不因相對人嗣後自行填載發票
    日而使系爭本票變為有效之票據，原裁定未查系爭本票為無
    發票日之無效票據，且縱有發票日之記載，從形式上觀之，
    應亦可發現乃相對人嗣後填載，而屬欠缺票據法第120條第1
    項第6款之應記載事項，不應准許相對人之本票強制執行之
    聲請，逕行准許強制執行，顯非適法，為此爰提起本件抗告
    云云。
四、經查：
　㈠相對人主張之事實，業據其提出系爭本票為證，經原審就系
    爭本票為形式上之審查，認已具備本票各項應記載事項，合
    於票據法第120條規定，屬有效之本票，乃依同法第123條裁
    定准許強制執行，核無不合。
  ㈡抗告人雖稱其與相對人間無借貸關係、系爭本票上之發票日
    非其親簽云云，惟無論抗告人所稱是否屬實，均係屬實體法
    上法律關係之爭執，依前揭說明，應由抗告人另行提起確認
    訴訟以資解決，尚非本件非訟程序得以審究。
　㈢從而，原裁定准許系爭本票強制執行，於法並無違誤，抗告
    意旨執前詞指摘原裁定不當，求予廢棄，為無理由，應予駁
    回。
五、據上論結，本件抗告為無理由。依非訟事件法第46條、第21
    條第2項、第24條第1項、民事訴訟法第495條之1第1項、第4
    49條第1項、第95條、第78條，裁定如主文。
中　　華　　民　　國　　111 　年　　4 　　月　　11　　日
                  民事第七庭   審判長法  官  姜悌文
                                     法  官  郭思妤
                                     法　官  陳彥君
以上正本係照原本作成。
本裁定除以適用法規顯有錯誤為理由外，不得再抗告。如提起再
抗告，應於收受送達後10日內委任律師為代理人向本院提出再抗
告狀，應同時表明再抗告理由，並繳納再抗告費新臺幣1,000元
。
中　　華　　民　　國　　111 　年　　4 　　月　　11　　日
                                     書記官　吳昭誼